臺灣高等法院刑事判決
111年度上易字第913號
上  訴  人  
即  被  告  黃家仁




上列上訴人即被告因竊盜等案件，不服臺灣新竹地方法院110年
度易字第627號，中華民國111年4月21日第一審判決（起訴案號
：臺灣新竹地方檢察署109年度少連偵字第164號），提起上訴，
本院判決如下：
    主      文
上訴駁回。
    事實及理由
一、審理範圍：
  ㈠按「上訴得對於判決之一部為之」、「對於判決之一部上訴
    者，其有關係之部分，視為亦已上訴。但有關係之部分為無
    罪、免訴或不受理者，不在此限」、「上訴得明示僅就判決
    之刑、沒收或保安處分一部為之」，民國110年6月16日修正
    公布，自同年月18日起施行之刑事訴訟法第348條第1項、第
    2項、第3項分別定有明文。
  ㈡第一審以上訴人即被告黃家仁（下稱被告）係犯刑法第321條
    第1項第4款之結夥3人以上竊盜罪、第306條之無故侵入他人
    建築物罪，並為想像競合犯，從一重論以結夥3人以上竊盜
    罪，又被告成年人與少年共同犯上揭犯行，應依兒童及少年
    福利與權益保障法第112條第1項前段規定，加重其刑後，判
    處有期徒刑8月，並諭知被告所竊得後飲用或搬離現場之如
    原判決附表編號4至8、10、13至16、18至21所示之物，為其
    犯罪所得，爰依刑法第38條之1第1項前段宣告沒收之，並依
    同條第3項之規定，於全部或一部不能沒收或不宜執行沒收
    時追徵其價額。被告不服原判決提起上訴，於111年6月24日
    繫屬本院，有原審法院111年6月22日新院玉刑禮110易627字
    第021448號函上之本院收文戳章可憑（見本院卷第3頁），
    本案既係於新法施行後始繫屬本院之案件，則本案上訴之效
    力及其範圍，自應依現行刑事訴訟法第348條規定判斷。
  ㈢觀諸被告上訴意旨略以：⒈被告對於本件犯行從未否認，亦自
    始坦承犯行，顯見被告有所悔悟，犯後態度良好。本件所竊
    取飲料之價值合計僅新臺幣（下同）1萬4千餘元，被告個人
    所獲取更僅有3,230元，侵害財產法益價值甚微。原判決未
    依刑法第59條，對被告酌減其刑而仍科處有期徒刑8月，實
    有情輕法重、過度評價之感，有違比例原則及罪刑相當原則
    。⒉被告始終表達願與告訴人和解，惟因告訴人未到庭而而
    未竟其功。然無論如何，法院應審酌被告犯後態度，依刑法
    第57條規定，再對被告從輕量刑，以勵自新等語。於本院審
    理程序中亦明確表明上訴原因為：「我覺得原審判太重，希
    望可以從輕量刑」等語（見本院卷第90頁）。基此，顯見被
    告僅就原判決之量刑提起上訴，故依刑事訴訟法第348條第3
    項規定及修法理由，本院審理範圍僅限於原判決所處之刑，
    不及於原判決所認定犯罪事實、所犯法條（罪名）與原判決
    所諭知沒收部分。
  ㈣惟本案既屬有罪判決，依法有其應記載事項，且量刑係以原
    判決所認定之犯罪事實及論罪等為據，故就本案犯罪事實、
    所犯法條（罪名）及沒收部分之記載均引用第一審判決書所
    記載之事實、證據及理由（如附件）。
二、經查，本件並無刑法第59條規定適用：
    按犯罪之情狀顯可憫恕，認科以最低度刑仍嫌過重者，得酌
    量減輕其刑，為刑法第59條所明定。又刑法第59條規定犯罪
    情狀可憫恕者，得酌量減輕其刑，固為法院依法得自由裁量
    之事項，然非漫無限制，必須犯罪另有特殊之原因與環境，
    在客觀上足以引起一般同情，認為即予宣告法定低度刑期尤
    嫌過重者，始有其適用。是為此項裁量減刑時，必須就被告
    全部犯罪情狀予以審酌在客觀上是否有足以引起社會上一般
    人之同情，而可憫恕之情形，始稱適法（最高法院88年度台
    上字第6683號判決意旨參照）。蓋此旨在避免嚴刑峻罰，法
    內存仁，俾審判法官得確實斟酌個案具體情形，妥適裁量，
    務期裁判結果，臻致合情、合理、合法之理想。本院審酌被
    告未經告訴人同意，與同案被告少年許○宇（所為竊盜案件業
    經原審法院少年法庭裁定交付保護管束，告訴人雖提起抗告
    ，仍經本院以110年度少抗字第42號裁定駁回抗告確定）、
    陳○均（所為竊盜案件亦業經原審法院少年法庭裁定交付保
    護管束）、陳○淳、蔡○茵（其等2人所犯竊盜案件均由原審
    法院少年法庭審理中）等人恣意前往告訴人所經營但是時暫
    停營業之咖啡店內，竊取咖啡店內之飲料商品，或逕自當場
    飲用，或搬運至被告車上再載運離去，顯然欠缺尊重他人財
    產法益之觀念，而此等犯罪情狀，難認有何情輕法重而堪以
    憫恕之情。至被告所指坦承犯行、依同案被告人數均分計算
    ，其個人所竊取物品價值非高（惟被告核算方式並非正確，
    詳如後述）、有意願和解等情，應為量刑審酌事由，與其為
    本案成年人與少年犯結夥三人以上竊盜罪行情狀無涉，被告
    自無適用刑法第59條規定予以酌減之餘地。
三、又按量刑輕重，屬為裁判之法院得依職權自由裁量之事項，
    苟其量刑已以行為人之責任為基礎，並斟酌刑法第57條各款
    所列情狀，在法定刑度內，酌量科刑，無顯然失當或違反公
    平、比例及罪刑相當原則者，亦無偏執一端，致明顯失出失
    入情形，即不得指為違法。查原審判決已說於量刑時審酌被
    告犯罪情節及犯罪後態度等一切情狀，予以綜合考量，在法
    定刑內科處其刑，並未失之過重，尚屬妥適，此觀原判決所
    載：審酌被告時值青壯，不思以正當途徑獲取財物，恣意以
    上開方式竊取他人財物，顯不尊重他人之財產權，所為實不
    可取，衡酌其犯罪動機、行為態樣、所竊物品之價值、告訴
    人所受損害，暨其犯後坦承犯行之犯後態度，所自陳之智識
    程度、工作經歷、家庭經濟狀況及其刑事前案紀錄（參見本
    院被告前案紀錄表）等一切情狀，酌情量處如上開刑度及就
    未扣案之犯罪所得，依刑法第38條之1第1項、第3項之規定
    宣告沒收及追徵價額等語綦詳。準此，原審量刑顯已審究被
    告所指之自始坦認犯行、所竊取物品之價值（被告於案發時
    當場飲用暨由少年或其個人搬運上車後，均由其載運離去之
    飲料價值，合計為12,830元，即如原判決附表編號4至8、10
    、13至16、18至21所示之物，此亦經被告於原審坦認在卷〈
    見原審卷第349-350頁〉，被告上訴僅就其個人飲用及其個人
    搬運上車之飲料計算其個人竊盜物品價值，指稱應僅有3,23
    0元〈即原判決附表編號5、10、14〉，難認適法有據）等節，
    且所處刑度與罪刑相當原則及比例原則無悖，被告指摘原審
    量刑過重，尚非可採。至被告雖曾表達願意與告訴人和解，
    因告訴人未到庭而無法成立，然如前所述，原審並未於量刑
    中以被告未與告訴人成立和解而加重量刑，另本院詢問告訴
    人，告訴人明確表示無意願與被告和解，此有本院公務電話
    查詢紀錄表在卷可佐（見本院卷第55頁），是被告之量刑基
    礎亦無變動，被告請求再予從輕量刑，自屬無據。
四、綜合上述，被告以本件應有刑法第59條酌減其刑規定之適用
    暨原審量刑過重，指摘原判決不當，係對原判決就刑之量定
    已詳予說明審酌之事項，再為爭執，為無理由，應予駁回。
據上論斷，應依刑事訴訟法第373條、第368條，判決如主文。
本案經檢察官洪期榮提起公訴，被告上訴後，經檢察官劉俊杰到
庭執行職務。　　
中　　華　　民　　國　　111 　年　　8 　　月　　10　　日
                  刑事第十六庭  審判長法　官  劉嶽承
                                      法　官  王耀興
                                      法　官  古瑞君
以上正本證明與原本無異。
不得上訴。
                                      書記官  林君縈
中　　華　　民　　國　　111 　年　　8 　　月　　10　　日
附錄：本案論罪科刑法條全文
刑法第321條第1項
犯前條第一項、第二項之罪而有下列情形之一者，處六月以上五
年以下有期徒刑，得併科五十萬元以下罰金：
一、侵入住宅或有人居住之建築物、船艦或隱匿其內而犯之。
二、毀越門窗、牆垣或其他安全設備而犯之。
三、攜帶兇器而犯之。
四、結夥三人以上而犯之。
五、乘火災、水災或其他災害之際而犯之。
六、在車站、港埠、航空站或其他供水、陸、空公眾運輸之舟、
    車、航空機內而犯之。

刑法第306條
無故侵入他人住宅、建築物或附連圍繞之土地或船艦者，處一年
以下有期徒刑、拘役或九千元以下罰金。
臺灣新竹地方法院刑事判決
110年度易字第627號
公  訴  人　臺灣新竹地方檢察署檢察官
被　　　告　戴豪輝　
　　　　　　林孟儒　
　　　　　　黃家仁　
上列被告等因竊盜案件，經檢察官提起公訴（109年度少連偵字
第164號），本院判決如下：
    主  文
黃家仁成年人與少年犯結夥三人以上竊盜罪，處有期徒刑捌月。
黃家仁未扣案如附表編號4至8、10、13至16、18至21所示之犯罪
所得均沒收，於全部或一部不能沒收或不宜執行沒收時，追徵其
價額。
戴豪輝、林孟儒均無罪。
　　犯罪事實
一、黃家仁與少年許○宇、陳○均、陳○淳、蔡○茵（姓名年籍詳卷，
    陳○均、陳○淳、蔡○茵等3名少年另由警移送本院少年法庭審理
    ）共同意圖為自己不法之所有，基於無故侵入他人建築物及
    竊盜之犯意聯絡，於民國109年4月3日晚上5時13分許起至同日
    晚上7時23分許，前往沈莉綺所經營位於新竹市○區○○路000號
    1樓之咖啡店，趁該店暫停營業而無人看管之際，由少年許○
    宇、陳○均徒手扳起咖啡店出入口之鐵門後，共同侵入設於
    該建築物之店家內，接續徒手竊取如附表所示之飲料商品，
    得手後由黃家仁等人當場開瓶飲用，或徒手搬運上車由黃家
    仁駕車載運離去。嗣沈莉綺發現該咖啡店遭人侵入並竊取商品
    ，經自行調閱店內監視器錄影畫面後報警處理，而查悉上情。
二、案經沈莉綺訴由新竹市警察局第二分局報告臺灣新竹地方檢
    察署檢察官偵查起訴。
    理  由
甲、有罪部分：
壹、證據能力部分：
一、本件被告黃家仁之供述，被告黃家仁並未主張係以不正方法
    取得或筆錄記載與實際所述不符合之情形而無證據能力，足
    認其於警詢及檢察事務官詢問時之供述，均屬出於自由意識
    之陳述，無何任意性之瑕疵可指，應具有證據能力。
二、次按被告以外之人於審判外之言詞或書面陳述，除法律有規
    定者外，不得作為證據，刑事訴訟法第159條第1項固定有明
    文；惟被告以外之人於審判外之陳述，雖不符同法第159條
    之1至第159條之4之規定，而經當事人於審判程序同意作為
    證據，法院審酌該言詞陳述或書面陳述作成時之情況，認為
    適當者，亦得為證據。又當事人、代理人或辯護人於法院調
    查證據時，知有第159條第1項不得為證據之情形，而未於言
    詞辯論終結前聲明異議者，視為有前項之同意，刑事訴訟法
    第159條之5第1項、第2項亦定有明文。
    查本案被告以外之人於警詢、檢察事務官詢問或另案經法院
    訊問之證述，暨卷內以其等記載為內容之文書證據，雖均屬
    被告黃家仁以外之人於審判外之言詞陳述，然被告黃家仁就
    上開被告以外之人之審判外之陳述，於本院審理中並不爭執
    證據能力，復未曾於言詞辯論終結前聲明異議；而本院審酌
    該等證人之證述作成時之情況，並無不能自由陳述之情形，
    亦無違法取證及證明力過低之瑕疵，且與待證事實具有關連
    性，認為以之作為證據應為適當，依前揭規定說明，自得為
    證據。
三、至本院下列所引用其餘非供述證據部分，被告黃家仁於本院
    均未主張排除該非供述證據之證據能力，且迄本院言詞辯論
    終結前均未表示異議，本院審酌前揭非供述證據之取得過程
    亦無何明顯瑕疵，且無顯有不可信之情況，認均有證據能力
    。
貳、認定犯罪事實所依據之證據及理由：
一、訊據被告黃家仁對於上揭竊盜犯行，於警詢、檢察事務官詢
    問時供述在卷，於本院準備程序及審理時均坦承不諱（見偵
    卷第17至18、190至192頁，本院卷第179至190、349至353頁
    ）。
二、且經證人即告訴人沈莉綺於警詢、檢察事務官詢問，證人沈
    嘉祥於警詢，證人即共犯陳○均、陳○淳、蔡○茵等人於警詢
    證述明確（見偵卷第44至45、66至67、71至72、76至79頁反
    面、87至88、137至139頁），證人即共犯許○宇於警詢、檢
    察事務官詢問、本院另案訊問及本院審理時證述在卷（見偵
    卷第24至25頁反面、147至149、156至160，本院卷第323至3
    36頁）。
三、且有下列書證、物證在卷可參：
 1、新竹市警察局第二分局偵辦竊盜、侵入住宅案偵查報告1份
    。（見偵卷第5至6頁）
 2、109年4月3日17時14分4秒至同日19時23分40秒之監視器錄影
    畫面擷取照片8張。（見偵卷第99至103頁）
 3、（證人沈莉綺）108年2月15日房店屋租賃契約書影本1份。
    （見偵卷第105至106頁反面）
 4、臺灣新竹地方檢察署檢察事務官於110年6月11日製作之勘驗
    報告1份暨截圖照片共32張。（見偵卷第163至183頁）
 5、109年3月29日、109年4月3日監視器光碟1片。（置於偵卷偵
    查光碟片/錄音帶存放袋中「新竹市警察局第二分局公文封
    」內）
 6、證人沈莉綺於110年4月14日陳報狀提出之「影片檔USB隨身
    碟1只」。（置於偵卷偵查光碟片/錄音帶存放袋內）
四、綜上所述，足認被告黃家仁之自白核與事實相符而堪採信，
    本案事證已臻明確，被告黃家仁所為前揭結夥犯三人以上竊
    盜、無故侵入他人建築物等犯行均洵堪認定，應予依法論科
    。
參、論罪科刑：
一、核被告黃家仁所為，係犯刑法第321條第1項第4款之結夥3人
    以上竊盜罪、第306條之無故侵入他人建築物罪。起訴意旨
    誤載侵入之處所為住宅，已經檢察官於本院準備程序時更正
    在卷，併予敘明。
二、被告黃家仁等人侵入上開建築物之主要目的，即係竊取其內
    如附表所示物品，所犯2罪間實屬目的相同，且實施之時間
    、地點密切接近，應認係一行為觸犯數罪名，為想像競合犯
    ，依刑法第55條前段規定，從一重之刑法第321條第1項第4
    款之結夥3人以上竊盜罪論處。
三、被告黃家仁就上揭竊盜犯行，與少年許○宇、陳○均、陳○淳
    、蔡○茵間，有犯意聯絡及行為分擔，為共同正犯。
四、加重事由：
　　按兒童及少年福利與權益保障法第112條第1項前段規定：「
    成年人教唆、幫助或利用兒童及少年犯罪或與之共同實施犯
    罪或故意對其犯罪者，加重其刑至2分之1。」被告黃家仁於
    行為時係年滿20歲之成年人，而許○宇、陳○均、陳○淳、蔡○
    茵於行為時均係12歲以上未滿18歲之少年，有其等之年籍資
    料在卷可查，是被告黃家仁成年人與少年共同犯上揭犯行，
    自應依兒童及少年福利與權益保障法第112條第1項前段之規
    定，加重其刑。
五、爰審酌被告黃家仁時值青壯，不思以正當途徑獲取財物，恣
    意以上開方式竊取他人財物，顯不尊重他人之財產權，所為
    實不可取，衡酌其犯罪動機、行為態樣、所竊物品之價值、
    告訴人所受損害，暨其犯後坦承犯行之犯後態度，所自陳之
    智識程度、工作經歷、家庭經濟狀況及其刑事前案紀錄（參
    見臺灣高等法院被告前案紀錄表）等一切情狀，量處如主文
    所示之刑。
六、按犯罪所得，屬於犯罪行為人者，沒收之。但有特別規定者
    ，依其規定；前二項之沒收，於全部或一部不能沒收或不宜
    執行沒收時，追徵其價額；第1項及第2項之犯罪所得，包括
    違法行為所得、其變得之物或財產上利益及其孳息，刑法第
    38條之1第1項、第3項、第4項分別定有明文。
　　查附表編號4至8、10、13至16、18至21所示之物，係被告黃
    家仁所竊得後飲用或搬離現場之物，雖未據扣案，然係其犯
    罪所得，爰依刑法第38條之1第1項前段宣告沒收之，並依同
    條第3項之規定，於全部或一部不能沒收或不宜執行沒收時
    追徵其價額。
乙、無罪部分
壹、公訴意旨另略以：
一、被告戴豪輝於109年3月28日11時5分許，應證人即共犯許○宇
    （以下均稱證人）之邀約，前往證人即告訴人沈莉綺所經營
    位於新竹市○區○○○000號1樓之咖啡店，利用證人許○宇曾擔任
    店員而持有大門遙控器未歸還證人即告訴人沈莉綺之機會，
    趁該店暫停營業而無人看管之際，與證人許○宇共同基於侵
    入他人建築物之犯意聯絡，未經證人即告訴人沈莉綺之同意，
    且非以付款消費為進入上開處所之目的，由證人許○宇擅自
    使用遙控器開啟大門，共同無故侵入上址咖啡店內，任意使
    用店內視聽設備歡唱作樂。被告戴豪輝復意圖為自己不法之所
    有，基於竊盜之犯意，於同日12時21分許，在上址咖啡店內
    ，徒手竊取冰箱內冷藏之可口可樂1瓶（價值新臺幣（下同）3
    0元），得手後隨即在店內開瓶飲用完畢。
二、被告戴豪輝又於109年3月29日11時50分許，與被告林孟儒、證
    人許○宇共同基於侵入他人建築物之犯意聯絡，趁上開咖啡店
    暫停營業而無人看管之際，未經證人即告訴人沈莉綺之同意
    ，且非以付款消費為進入上開處所之目的，由證人許○宇擅
    自使用遙控器開啟大門，共同無故侵入上址咖啡店內，任意
    使用店內視聽設備歡唱作樂。被告戴豪輝、林孟儒另意圖為自
    己不法之所有，各自基於竊盜之犯意，分別於同日11時56分
    許、12時4分許，在上址咖啡店內，徒手竊取冰箱內冷藏之可
    口可樂各1瓶（價值均為30元），得手後隨即在店內開瓶飲用
    完畢。因認被告戴豪輝、林孟儒另涉犯刑法第320條第1項之
    竊盜罪嫌、第306條第1項之無故侵入他人建築物罪嫌等語。
貳、按犯罪事實應依證據認定之，無證據不得認定其犯罪事實；
    不能證明被告犯罪者，應諭知無罪之判決，刑事訴訟法第15
    4條第2項、第301條第1項分別定有明文。次按事實之認定，
    應憑證據，如未能發現相當證據，或證據不足以證明，自不
    能以推測或擬制之方法，為裁判基礎；且認定犯罪事實，所
    憑之證據，無論直接或間接證據，其為訴訟上之證明，須於
    通常一般之人均不致有所懷疑，而得確信其為真實之程序者
    ，始得據之為有罪之認定，倘其證明尚未達到此一程度，而
    有合理性懷疑之存在時，即無從為有罪之認定。又刑事訴訟
    法第156條第2項明定：被告或共犯之自白，不得作為有罪判
    決之唯一證據，仍應調查其他必要之證據，此所謂「其他必
    要證據」，必須係與共犯自白涉及其他共犯犯罪之經過有關
    連性，但與該共犯之自白不具有同一性之別一證據，始具適
    格性，以察其是否與事實相符。而共犯不利之陳述具有雙重
    意義，一方面為就自己犯罪事實供述之被告自白，另一方面
    為對於其他共犯之犯罪事實所為之證述。而於後者，基於該
    類供述因分散風險利益、推諉卸責等誘因所生之虛偽蓋然性
    ，在共犯事實範圍內，除應依人證之調查方式調查外，尤須
    有補強證據擔保其真實性，其供述始能成為對其他被告論處
    共犯罪刑之證據。
參、起訴意旨認被告戴豪輝、林孟儒有此部分犯行，無非係以其
    等於警詢、偵查中之供述、證人即告訴人沈莉綺於警詢及偵
    查中之證述、證人沈嘉祥於警詢之證述、證人許○宇於警詢
    及偵查中之證述、員警偵查報告、監視器錄影畫面擷取照片
    9張、房屋租賃契約書、檢察事務官勘驗報告等為其主要論
    據。
肆、訊據被告戴豪輝、林孟儒固不否認有於上揭時間進入前揭咖
    啡店，並有飲用飲料之事實，均堅詞否認有何前揭無故侵入
    他人建築物及竊盜等犯行。
　　被告林孟儒辯稱：當天我是跟我表弟郭○葦一起過去，到的
    時候店門已經開了，而且我表弟有跟我說許○宇是裡面員工
    ，我確實有拿飲料喝，但是許○宇說要請我的等語。
　　被告戴豪輝辯稱：案發前幾天許○宇都還跟我說他是那家店
    員工，還說是店長，說他有權限可以開門，我也確實有去冰
    箱拿飲料喝，且沒有付錢，但是許○宇說他要請我的等語。
　　經查：
一、被告戴豪輝於警詢、檢察事務官詢問時供稱：109年3月28、
    29日我都有去咖啡店，許○宇叫我陪他去上班，這兩天我也
    都有喝飲料沒有付錢，是許○宇說要請我喝的，單純是朋友
    邀請我就去，我以為對方是店員可以讓我們去、也相信他會
    幫我們付錢（見偵卷第7至8頁）；是許○宇說要一起出去玩
    ，可以到他店裡陪他上班，他說要請我們吃喝，說他類似是
    店長（見偵卷第138頁），許○宇說就只有他一個店員，他之
    前跟我說他在店內就有營業，因為他是店長等語（見偵卷第
    138頁反面）。
　　於本院準備程序、審理時供稱略以：案發前幾天我去過咖啡
    店找許○宇，他說他還是店員，說他是店長，並說六日老闆
    有給他權限要什麼時候開就什麼時候開，我有去冰箱拿可樂
    ，是許○宇說他可以請我，他有說好，之前我有工作時我也
    會請許○宇，想說是同學又是朋友，當時有問過他可不可以
    ，如果他說不可以我也不會拿（見本院卷第252、253頁）；
    咖啡店正常營業的時間我也去找過許○宇，他也請我喝過飲
    料，案發當時我確實有問過許○宇等語（見本院卷第348頁）
    。
二、被告林孟儒於檢察事務官詢問時供稱略以：我表弟郭○葦那
    天問我要不要去跑山，說先去一個地方集合，我到時鐵門已
    經開著，我有問許○宇有無東西可以喝，說要付錢，但他說
    他要請我（見偵卷第138頁），印象中我是先問我表弟郭○葦
    ，問他朋友許○宇說有沒有喝的，許○宇叫我自己去拿，我走
    到櫃台跟我講說冰箱在那自己去拿，我問他多少錢，他說不
    用他要請我（見偵卷第159頁）；當天是我表弟郭○葦找我去
    ，我到的時候現場已經有人，我表弟也有跟我說許○宇是員
    工，而且許○宇有走到櫃台、還有鑰匙，當天我喝的飲料是
    許○宇說要請我，我還有跟他確認是真的不用付錢嗎（見本
    院卷第182、183頁），當時我是透過我表弟郭○葦問許○宇，
    許○宇自己說要請我，後來我忘記是在店內或出店外要拿錢
    給許○宇，但他不收等語（見本院卷第348頁）。
三、證人即告訴人沈莉綺於檢察事務官詢問時證稱：當初我兒子
    請許○宇去上班，我兒子跟他說3月初開始上班，到3月30日
    才把鑰匙交給我；3月28、29日他是用遙控器開門等語（見
    偵卷第137頁反面至138頁）。
四、證人許○宇於警詢時證稱：這幾天其他人唱歌、吃喝、跳舞
    等行為都是經過我同意的等語（見偵卷第25頁）。
　　於本院另案訊問時證稱：只要我開門，鐵門就會拉開，看起
    來跟一般營業中狀況一樣等語（見偵卷第147頁反面），於
    檢察事務官詢問時證稱：當時我沒有跟戴豪輝、林孟儒說店
    內有低消，而且我當時在店內跟朋友聊天，也沒有管太多等
    語（見偵卷第158頁）。
五、證人陳○淳於警詢時亦證稱：許○宇多次邀約我前往咖啡店，
    都會跟我說店內飲料隨我們喝，他是店內員工、他可以請我
    們等語（見偵卷第72頁）。
　　證人游○駿於警詢時證稱：109年3月28日當天我有在上址咖
    啡店內，我到的時候已經開著，當天有某位自稱店員的人，
    應該是許○宇，都有跟我們一起唱歌聊天等語（見偵卷第51
    頁反面）。
六、又證人許○宇於109年3月上旬經證人沈嘉祥僱用於前揭咖啡
    店任職，且咖啡店大門遙控器鑰匙是在109年3月29日始交還
    等情，亦經證人沈嘉詳於警詢時證述明確（見偵卷第87頁反
    面）。從而，依上揭證人等及被告林孟儒、戴豪輝之供述，
    證人許○宇於109年3月間既然確實係在上揭咖啡店工作，且
    持有遙控器鑰匙，雖證人沈嘉詳曾稱於109年3月17日就有轉
    達許○宇不要繼續工作，然此為證人許○宇於本院審理時所否
    認，況其等僱傭關係究竟為何狀況，要屬其等間之關係，倘
    若未經明確告知他人，在109年3月28、29日證人許○宇仍持
    有該咖啡店遙控器鑰匙得以自由進出之情況下，他人實難以
    知悉其是否已無在該處任職；從而，被告戴豪輝、林孟儒辯
    稱當時是認為證人許○宇是該咖啡店店員，係證人許○宇邀請
    並開門其等才進去等語，非不可採，自無從遽認其等主觀上
    有何無故侵入他人建築物之犯意。
　　又被告戴豪輝、林孟儒就案當時係在證人許○宇稱要請喝飲
    料之情況下，方加以飲用一情，歷次供述均大致相符，且證
    人許○宇復曾於警詢時證稱案發當時在咖啡店內之人之吃喝
    都是經過其同意等語，顯見被告林孟儒、戴豪輝所言非虛；
    證人許○宇雖於檢察事務官詢問及本院審理時否認有答應請
    被告戴豪輝、林孟儒2人喝飲料、沒有同意他們自己拿飲料
    喝等語，然此已與其警詢所述相違，況依檢察事務官勘驗之
    監視器畫面截圖可知，被告戴豪輝在109年3月29日飲用飲料
    時，證人許○宇就在旁邊，且當時其周遭人數僅有3位（見偵
    卷第169頁），同日被告林孟儒進入櫃台自行開冰箱拿飲料
    時，證人許○宇亦在櫃台內，且就在被告林孟儒身旁（見偵
    卷第170頁），就被告林孟儒、戴豪輝自行拿飲料飲用之行
    為，證人許○宇又豈可能全然不知，倘若證人許○宇確實未曾
    同意被告林孟儒、戴豪輝可以任意拿取飲料飲用，何以未有
    任何制止或質疑之舉，證人許○宇所述顯與其當日之行止不
    符，參以證人陳○淳亦證稱之前去咖啡店找證人許○宇時，其
    曾在該咖啡店內表示飲料隨大家喝、他是店內員工等語如前
    ，被告林孟儒、戴豪輝此部分所辯應堪採信，則依上所述，
    自無從遽認被告戴豪輝、林孟儒於上揭時間飲用咖啡店內之
    飲料，主觀上有何不法所有之竊盜犯意，尚無從遽以竊盜罪
    相繩。
伍、綜上所述，本院依卷內相關積極證據調查結果，尚不足形成
    被告戴豪輝、林孟儒確有起訴意旨所指犯行之心證。依「罪
    證有疑、利於被告」之證據法則，即不得任意以推測或擬制
    之方法，遽為其不利之認定，是揆諸前揭法條規定及說明，
    自應為被告戴豪輝、林孟儒均無罪之諭知。
據上論斷，應依刑事訴訟法第299條第1項前段、第301條第1項，
判決如主文。
本案經檢察官洪期榮提起公訴，經檢察官陳中順到庭執行職務。
中    華    民    國  111     年    4    月    21     日
                  刑事第八庭    法  官  林哲瑜
以上正本證明與原本無異。　　　　　　　　　
如不服本判決應於收受本判決後20日內向本院提出上訴書狀，上
訴書狀應敘述具體理由。上訴書狀未敘述上訴理由者，應於上訴
期間屆滿後20日內補提理由書狀於本院（均須按他造當事人之人
數附繕本）「切勿逕送上級法院」。
中　　華　　民　　國　　111 　年　　4 　　月　　22　　日
                                書記官  胡家寧
附錄本案論罪科刑法條全文：
刑法第321條第1項
犯前條第一項、第二項之罪而有下列情形之一者，處六月以上五
年以下有期徒刑，得併科五十萬元以下罰金：
一、侵入住宅或有人居住之建築物、船艦或隱匿其內而犯之。
二、毀越門窗、牆垣或其他安全設備而犯之。
三、攜帶兇器而犯之。
四、結夥三人以上而犯之。
五、乘火災、水災或其他災害之際而犯之。
六、在車站、港埠、航空站或其他供水、陸、空公眾運輸之舟、
    車、航空機內而犯之。

刑法第306條
無故侵入他人住宅、建築物或附連圍繞之土地或船艦者，處一年
以下有期徒刑、拘役或九千元以下罰金。
附表：
編號 監視器時間 行為人 商品名稱 商品單價 商品數量 商品價值 1 17：13：49 陳○均 可口可樂1瓶 1瓶30元 1瓶 30元    雪碧汽水1瓶 1瓶30元 1瓶 30元 2 17：15：36 許○宇 蘋果汁1瓶 1瓶30元 1瓶 30元 3 17：16：33 陳○淳 百威啤酒1瓶 1瓶120元 1瓶 120元 4 17：20：05 陳○均 檸檬紅茶1箱 1瓶30元 24瓶 720元 5 17：20：23 黃家仁 奶茶8瓶 1瓶40元 8瓶 320元 6 17：20：36 許○宇 蘋果汁1箱 1瓶30元 24瓶 720元 7 17：20：46 陳○均 可口可樂1箱 1瓶30元 24瓶 720元 8 17：21：16 許○宇 美粒果白葡萄汁1箱 1瓶30元 24瓶 720元 9 17：21：56 陳○均 雪碧汽水4瓶 1瓶30元 4瓶 120元 10 17：23：51 黃家仁 蘋果汁1瓶 1瓶30元 1瓶 30元 11 17：24：11 陳○均 百威啤酒2瓶 1瓶120元 2瓶 240元    檸檬紅茶2瓶 1瓶30元 2瓶 60元 12 17：24：22 許○宇 百威啤酒4瓶 1瓶120元 4瓶 480元 13 17：25：29 陳○均 百威啤酒1箱 1瓶120元 24瓶 2,880元 14 17：26：00 黃家仁 海尼根啤酒1箱 1瓶120元 24瓶 2,880元 15 17：32：03 陳○均 芬達橘子汽水1箱 1瓶30元 24瓶 720元 16 17：32：18 許○宇 雪碧汽水1箱 1瓶30元 24瓶 720元 17 18：01：33 陳○淳 蘋果汁1瓶 1瓶30元 1瓶 30元 18 18：01：40 許○宇 蘋果汁1箱 1瓶30元 24瓶 720元 19 18：01：46 陳○均 奶茶半箱 1瓶40元 12瓶 480元 20 18：02：02 陳○均 奶茶1箱 1瓶40元 24瓶 960元 21 18：02：09 許○宇 美粒果白葡萄汁1箱 1瓶30元 24瓶 720元 22 19：19：34 陳○淳 檸檬紅茶2瓶 1瓶30元 2瓶 60元    蘋果汁2瓶 1瓶30元 2瓶 60元 23 19：23：32 許○宇 蘋果汁1瓶 1瓶30元 1瓶 30元 24 19：23：40 陳○淳 奶茶4瓶 1瓶40元 4瓶 160元